【裁判字號】    99,易,358
【裁判日期】    990709
【裁判案由】    竊盜
【裁判全文】
臺灣屏東地方法院刑事判決               99年度易字第358號
公  訴  人  臺灣屏東地方法院檢察署檢察官
被      告  甲○○
上列被告因竊盜案件，經檢察官提起公訴（99年度偵字第2253號
），本院適用簡式審判程序，判決如下：
    主  文
甲○○犯如附表所示之罪，各處如附表主文欄所示之刑。應執行
有期徒刑壹年捌月，扣案鑰匙壹支沒收。
    事  實
一、甲○○（一）前於民國80年間，因肅清煙毒條例案件，經臺
    灣高等法院高雄分院以81年度上訴字第985 號判決判處有期
    徒刑3 年1 月確定；又因詐欺案件，經臺灣高雄地方法院以
    81年度訴字第2766號判決判處有期徒刑7 月確定；上開2 罪
    經臺灣高雄地方法院以82年度聲字第1674號裁定定其應執行
    有期徒刑3 年6 月，入監服刑經假釋出監後，復經撤銷假釋
    ，應執行殘刑有期徒刑3 年5 月4 日；入監服刑後，再經假
    釋出監、撤銷假釋，應執行殘刑有期徒刑1 年6 月3 日。（
    二）另於93年間，因竊盜案件，經本院以93年度簡字第641
    號判決處有期徒刑4 月確定；又因搶奪、竊盜案件，經臺灣
    高雄地方法院以93年度訴字第2120號判決各判處有期徒刑9
    月、9 月，並定其應執行有期徒刑1 年5 月確定，嗣經本院
    就前開各罪以96年度聲減字第387 號裁定分別減為有期徒刑
    2 月、4 月又15日、4 月又15日，並就上開搶奪、竊盜等罪
    經減刑後之刑度，定其應執行有期徒刑8 月確定，與前揭（
    二）所示減刑後之有期徒刑2 月及上開（一）所示殘刑有期
    徒刑1 年6 月3 日接續執行，於96年8 月14日執行完畢。
二、甲○○於99年1 月19日上午10時50分許，在屏東縣獅子鄉楓
    林三巷前，見林志明所有、交由乙○○使用（起訴書誤載為
    乙○○所有）之車牌號碼WD-1072 號自用小客車停放該處，
    遂意圖為自己不法之所有，攜帶所有客觀上足以對人之生命
    、身體、安全構成威脅，具有危險性之開口扳手1 支，持以
    竊取上開自用小客車之車牌2 面，得手逃逸離去。
三、甲○○於99年2 月23日中午12時許，行經屏東縣恆春鎮○○
    路農會停車場，見陳秀枝所有車牌號碼E2-0879 號自用小客
    車停放該處，遂意圖為自己不法之所有，攜帶所有客觀上足
    以對人之生命、身體、安全構成威脅，具有危險性之T 型扳
    手1 支，持以破壞該車左側車門門鎖（毀損部分未具告訴）
    進入車內，復持所有鑰匙發動該自用小客車竊取之，得手旋
    即駕駛離去。
四、甲○○於99年1 月24日晚上7 時許，行經屏東縣枋寮鄉金榮
    陸橋下，見丙○○所有車牌號碼NP-0015 號自用小客車停放
    該處，為掩飾其駕駛贓車，乃意圖為自己不法之所有，攜帶
    前用以竊取號碼WD-1072 號車牌之同支開口扳手，持以竊取
    丙○○所有車牌號碼NP-0015 號自用小客車之車牌2 面，得
    手後先將懸掛在車牌號碼E2-0879 號自用小客車上之車牌2
    面卸下丟棄他處，再改掛為號碼NP-0015 號之車牌行駛。嗣
    於99年2 月24日下午3 時10分許，在屏東縣車城鄉○○路11
    號旁空地，為警查獲，並扣得被告所有供竊盜車牌號碼E2-0
    879 號自用小客車所用之鑰匙1 支。
五、案經屏東縣政府警察局恆春分局報告臺灣屏東地方法院檢察
    署檢察官偵查起訴。
    理  由
一、本件被告甲○○所犯為死刑、無期徒刑、最輕本刑為3 年以
    上有期徒刑以外之罪，其於準備程序中就被訴事實為有罪之
    陳述，經告知簡式審判程序之旨，並聽取當事人之意見後，
    本院認為適宜獨任進行簡式審判程序，而裁定進行簡式程序
    審理，合先敘明。
二、上開犯罪事實，業據被告於本院審理中坦白承認（參本院卷
    第61頁），核與證人乙○○、丁○○、丙○○等人各於警詢
    中所證情節相符（分別見警卷第8 至14頁）；此外，並有搜
    索扣押筆錄、扣押物品目錄表、扣押物品清單、現場照片、
    贓物認領保管單及屏東縣政府警察局車輛尋獲電腦輸入單等
    附卷可佐（見警卷第15至28頁）。綜上，足認被告之自白與
    事實相符，應堪採信。本案事證明確，其犯行堪予認定。
三、按刑法第321 條第1 項第3 款之攜帶兇器竊盜罪，係以行為
    人攜帶兇器竊盜為其加重條件，此所謂兇器，其種類並無限
    制，凡客觀上足對人之生命、身體、安全構成威脅，具有危
    險性之兇器均屬之，且祇須行竊時攜帶此種具有危險性之兇
    器為已足，並不以攜帶之初有行兇之意圖為必要（最高法院
    79年台上字第5253號判例意旨參照）。查一般開口扳手、T
    型扳手經驗上均為金屬材質，質地堅硬，且具相當長度，又
    被告用以竊取號碼WD-1072 號車牌2 面及號碼NP-0015 號車
    牌2 面所用之開口扳手1 支，既可供被告持以旋轉鬆動螺絲
    、拆卸車牌；而被告所有T 型扳手亦經被告用以破壞開啟自
    用小客車之車門門鎖，客觀上顯然均足以危害人之生命、身
    體、安全，依上開判例意旨說明，上開開口扳手、T 型扳手
    客觀上具有危險性，均屬兇器甚明。被告先後2 次持開口扳
    手竊取車牌、1 次持T 型扳手竊取自用小客車，均係犯刑法
    第32 1條第1 項第3 款攜帶兇器竊盜罪。被告所犯如附表所
    示各罪，犯意各別，時地有異，應予分論併罰。又被告有如
    事實欄一所示之前科及執行紀錄，有臺灣高等法院被告前案
    紀錄表在卷可稽，其受有期徒刑執行完畢後，5 年內故意再
    犯本件有期徒刑以上之各罪，均為累犯，應依刑法第47條第
    1 項規定，分別加重其刑。爰審酌被告任意竊取他人財物，
    漠視他人財產法益，所為對於社會治安亦生危害，前有竊盜
    前科，竟又為本件相同犯行，足見未有深切悔悟；惟考量其
    犯後坦承犯行，各次犯罪動機、目的及手段均非至為惡劣、
    嚴重，所竊取之物品，除號碼E2-0879 號車牌未尋獲外，餘
    均由被害人分別領回，其犯罪所生實害已然降低，以及各次
    竊盜之贓物價值分有高低等一切情狀，分別量處如主文所示
    之刑，並定其應執行之刑。扣案之鑰匙1 支，為被告所有供
    犯如事實欄三所示竊盜罪所用之物，業據被告於警詢及本院
    訊問時供陳明確（見警卷第7 頁、本院卷第42頁背面），爰
    依刑法第38條第1 項第2 款規定宣告沒收。至供被告犯竊盜
    罪所用之開口扳手、T 型扳手等物，雖為被告所有，此據其
    於本院訊問時坦承在案（參本院卷第42頁背面），然因被告
    供陳：開口扳手、T 型扳手均已丟棄等語綦詳（參本院卷第
    頁42背面），為免日後執行困難，爰不予宣告沒收。
據上論斷，應依刑事訴訟法第273 條之1 、第299 條第1 項前段
，刑法第321 條第1 項第3 款、第47條第1 項、第51條笫5 款、
第38條第1 項第2 款，判決如主文。
本案經檢察官潘國威到庭執行職務。
中    華    民    國    99    年    7     月    9     日
                  刑事第三庭    法  官  戴韻玲
以上正本證明與原本無異。
如不服本判決應於收受本判決後10日內向本院提出上訴書狀，並
應敘述具體理由，如未敘述上訴理由者，應於上訴期間屆滿後20
日內補提理由書狀於本院（均須按他造當事人之人數附繕本）「
切勿逕送上級法院」。
中    華    民    國    99    年    7     月    9     日
                                書記官  張語恬
附錄法條：
刑法第321 條第1 項第3 款
犯竊盜罪而有左列情形之一者，處6 月以上、5 年以下有期徒刑
：
三  攜帶兇器而犯之者。
附表
┌──┬──────┬───────────────────────────────┐
│編號│犯罪事實    │主文                                                          │
├──┼──────┼───────────────────────────────┤
│1   │事實欄二    │犯攜帶兇器竊盜罪，累犯，處有期徒刑捌月。                      │
├──┼──────┼───────────────────────────────┤
│2   │事實欄三    │犯攜帶兇器竊盜罪，累犯，處有期徒刑拾月，扣案鑰匙壹支沒收。    │
├──┼──────┼───────────────────────────────┤
│3   │事實欄四    │犯攜帶兇器竊盜罪，累犯，處有期徒刑捌月。                      │
└──┴──────┴───────────────────────────────┘

司法院資訊處製作；財團法人民間司法改革基金會備份。
